

LUCIANO PAIRET CÁCERES

3415495373 | luciano30802356@gmail.com Italia 2971 P2 D6

Nombre del destinatario Designación del receptor Nombre de empresa Dirección de la empresa

Fecha

Asunto: Candidatura al puesto de [Nombre del puesto al que postulas]

Estimada(o) Nombre del destinatario,

Mi nombre es Tu nombre y actualmente trabajo como [Puesto que estás ocupando] dentro de la compañía [Nombre de la empresa para la cual estás trabajando]. A través de esta carta, me gustaría expresar mi interés por el puesto de [Puesto al que postulas y ref.], ya que este corresponde perfectamente a las misiones previas que he realizado y al sector dentro del cual me gustaría seguir evolucionando.

De igual manera, quisiera mencionar que, gracias a mis experiencias y proyectos personales desarrollados, he podido desarrollar ciertas capacidades que hoy desearía poner a vuestra disposición:

- Mis conocimientos y experiencias en el sector de [Sector dentro de los cuales haz trabajado], en empresas como [Empresas en las cuales haz trabajado], las cuales me han permitido tener un dominio en [Programas o conocimientos adquiridos].
- Mi manejo de idiomas como [Idiomas que manejas] y mi trabajo con equipos internacionales, me han ayudado a desarrollar mis capacidades para el trabajo en equipo y a adaptarme rápidamente ante diferentes ecosistemas laborales.
- Mi [Fuerzas o valores personales (como la empatía)], me han ayudado a crear buenas relaciones laborales y permitido desarrollarme tanto personal como profesionalmente.

Espero que mi perfil pueda ser útil para poder desempeñar el cargo propuesto y tener la oportunidad de discutir más acerca de la empresa y sus objetivos.

Un cordial saludo, Tu nombre



LUCIANO PAIRET CÁCERES

Italia 2971 P2 D6 3415495373 | luciano30802356@gmail.com

Objetivo

Mí objetivo es trabajar en una empresa que me permita seguir progresando.

Experiencia Profesional

• **Distribuidora di cuneo** 15/10/2014 - Actualidad

Operario de depósito

Reposición, armado de pedidos mayoristas y minoristas

• Rosario limpieza 22/03/2009 - 10/10/2014

Operario

Atención al público y preparación de pedidos.

• La gallega supermercado 05/04/2004 - 15/09/2009

Repositor

Repositor, carga y descarga.

Educación

• Ex normal número 2 2002

Secundario

Habilidades

• Trabajo en equipo. Responsabilidad. Ganas de trabajar y aprender.

Proyectos

Desarrollo de habilidades nuevas

Capacitarme en estudios que ayuden a mí trabajo

Referencias

• Francisco Gagliardi - "Rosario limpieza "

3415327272